zh-CN: 野生动物诱引气味: 橡果; 八角; 苹果; 浆果; 樱桃; 玉米; 发情母鹿; 泥土; 糖蜜; 花生; 盐; 甜饲料; 香草; 其他
lt-LT: Gyvūnų viliojimo kvapioji priemonė: Gilių; Anisų; Obuolių; Uogų; Vyšnių; Kukurūzų; Rujojančios patelės; Žemės; Melasos; Žemės riešutų; Druskos; Saldaus pašaro; Vanilės; Kita
pt-BR: Feromônio selvagem: Bolota; Anis; Maçã; Frutas vermelhas; Cereja; Milho; Cio de corça; Terra; Melaço; Amendoim; Sal; Ração doce; Baunilha; Outro
bg-BG: Аромат за привличане на дивеч: Жълъд; Анасон; Ябълка; Горски плод; Череша; Царевица; Урина от кошута в разгонване; Земя; Меласа; Фъстък; Сол; Сладък фураж; Ванилия; Друго
hu: Vadvilágot vonzó illat: Makk; Ánizs; Alma; Bogyó; Cseresznye; Kukorica; Ivarzó suta; Föld; Melasz; Mogyoró; Só; Édes takarmány; Vanília; Egyéb
da: Duftstof til vildtlokning: Agern; Anis; Æble; Bær; Kirsebær; Majs; Brunstig då; Jord; Melasse; Jordnød; Salt; Sød foder; Vanilje; Andet
ro-RO: Miros atractant pentru faună sălbatică: Ghindă; Anason; Măr; Fructe de pădure; Cireașă; Porumb; Femelă în estru; Pământ; Melasă; Arahide; Sare; Furaj dulce; Vanilie; Altele
el: Άρωμα ελκυστικό για άγρια ζωή: Βελανίδι; Γλυκάνισος; Μήλο; Μούρο; Κεράσι; Καλαμπόκι; Οίστρος ελαφίνας; Χώμα; Μελάσα; Φιστίκι; Αλάτι; Γλυκιά ζωοτροφή; Βανίλια; Άλλο
ja: 野生動物用誘引剤: どんぐり; アニス; アップル; ベリー; チェリー; コーン; 発情期の雌鹿; アース (土); 糖蜜; ピーナッツ; 塩; スイートフィード; バニラ; その他
de: Duftlockmittel für Wild: Eichel; Anis; Apfel; Beere; Kirsche; Mais; Brunft; Erde; Melasse; Erdnuss; Salz; Süßfutter; Vanille; Andere
fi: Villieläinten houkuttelutuoksu: Tammenterho; Anis; Omena; Marja; Kirsikka; Maissi; Naaraan kiima; Maa; Melassi; Maapähkinä; Suola; Makea rehu; Vanilja; Muu
zh-TW: 野生動物誘捕用品氣味: 橡子; 八角; 蘋果; 莓果; 櫻桃; 玉米; 母鹿發情期尿液; 泥土; 糖蜜; 花生; 鹽; 甜飼料; 香草; 其他
sv: Doftmedel för att locka vilt: Ekollon; Anis; Äpple; Bär; Körsbär; Majs; Brunstig hind; Jord; Melass; Jordnöt; Salt; Sötfoder; Vanilj; Övrigt
en: Wildlife attractant scent: Acorn; Anise; Apple; Berry; Cherry; Corn; Doe estrus; Earth; Molasses; Peanut; Salt; Sweet feed; Vanilla; Other
tr: Yaban hayatı cezbedici koku türü: Meşe palamudu; Anason; Elma; Orman meyvesi; Kiraz; Mısır; Dişi geyik estrüsü; Toprak; Pekmez; Fıstık; Tuz; Tatlı yem; Vanilya; Diğer
nb: Lokkeduft for vilt: Eikenøtt; Anis; Eple; Bær; Kirsebær; Mais; Hunn i brunst; Jord; Melasse; Peanøtt; Salt; Søtfôr; Vanilje; Annet
pl: Zapach wabika na dziką zwierzynę: Żołądź; Anyż; Jabłko; Jagoda; Wiśnia; Kukurydza; Ruja łani; Ziemia; Melasa; Orzech ziemny; Sól; Słodka pasza; Wanilia; Inny
pt-PT: Aroma atrativo para animais selvagens: Bolota; Anis; Maçã; Frutos vermelhos; Cereja; Milho; Cio de corça; Terra; Melaço; Amendoim; Sal; Ração doce; Baunilha; Outro
sl-SI: Vonj vabe za divjad: Želod; Janež; Jabolko; Jagodičevje; Češnja; Koruza; Estrus košute; Zemlja; Melasa; Arašid; Sol; Sladka krma; Vanilja; Drugo
cs: Vůně lákadla na zvěř: Žalud; Anýz; Jablko; Bobule; Třešeň; Kukuřice; Říjná laň; Zemina; Melasa; Arašídy; Sůl; Sladké krmivo; Vanilka; Jiné
sk-SK: Vnadiaca aróma pre divú zver: Žaluď; Aníz; Jablko; Bobuľové ovocie; Čerešňa; Kukurica; Ruja lane; Zem; Melasa; Arašid; Soľ; Sladké krmivo; Vanilka; Iné
es: Aroma atrayente para animales: Bellota; Anís; Manzana; Baya; Cereza; Maíz; Celo de hembra; Tierra; Melaza; Maní; Sal; Pienso dulce; Vainilla; Otro
th: กลิ่นดึงดูดสัตว์ป่า: ลูกโอ๊ก; โป๊ยกั๊ก; แอปเปิล; เบอร์รี; เชอร์รี; ข้าวโพด; กลิ่นกวางตัวเมียติดสัด; ดิน; กากน้ำตาล; ถั่วลิสง; เกลือ; อาหารหวาน; วานิลลา; อื่นๆ
it: Profumo attrattivo per animali selvatici: Ghianda; Anice; Mela; Frutti di bosco; Ciliegia; Mais; Estratto di cerva in estro; Terra; Melassa; Arachidi; Sale; Mangime dolce; Vaniglia; Altro
ru: Аромат-приманка для диких животных: Желудь; Анис; Яблоко; Ягода; Вишня; Кукуруза; Эструс самки; Земля; Меласса; Арахис; Соль; Сладкий корм; Ваниль; Другое
fr: Parfum attractif pour la faune sauvage: Gland; Anis; Pomme; Baie; Cerise; Maïs; Œstrus de biche; Terre; Mélasse; Arachide; Sel; Aliment sucré; Vanille; Autre
nl: Lokgeur wilde dieren: Eikel; Anijs; Appel; Bessen; Kers; Maïs; Bronstige hinde; Aarde; Melasse; Pinda; Zout; Zoet voer; Vanille; Overig
ko: 야생동물 유인제향: 도토리; 아니스; 사과; 베리류; 체리; 옥수수; 발정기 암사슴; 흙; 당밀; 땅콩; 소금; 달콤한 사료; 바닐라; 기타
hr-HR: Mirisni atraktant za divlje životinje: Žir; Anis; Jabuka; Bobičasto voće; Trešnja; Kukuruz; Srna u tjeranju; Zemlja; Melasa; Kikiriki; Sol; Slatka hrana; Vanilija; Ostalo
vi: Mùi hương thu hút động vật hoang dã: Hạt sồi; Hoa hồi; Táo; Quả mọng; Anh đào; Ngô; Hươu cái động dục; Đất; Mật đường; Đậu phộng; Muối; Thức ăn ngọt; Vani; Khác